【裁判字號】    89,交易,104
【裁判日期】    890810
【裁判案由】    過失傷害
【裁判全文】
臺灣彰化地方法院刑事判決                        八十九年度交易字第一四號
    公  訴  人  臺灣彰化地方法院檢察署檢察官
    被      告  乙○○○
右列被告因過失傷害案件，經檢察官聲請簡易判決處刑 (八十八年度偵字第三七五五
號)，本院認應適用通常程序審判判決如左：
    主      文
乙○○○從事業務之人，因業務上之過失傷害人，處有期徒刑參月，如易科罰金，以
參佰元折算壹日。
    事      實
一、乙○○○係以從事農業耕作為業，駕駛農用耕耘車為其附隨之業務，其於民國八
    十七年十一月十六日下午五時十五分許，駕駛農用耕耘車，沿彰化縣埔心鄉○○
    村○○路由東往西方向行駛，途經該路與興霖路口東十公尺處時，原應注意在雙
    向二車道行駛時，須在遵行車道內行駛，且在劃有分向限制線之路段，不得駛入
    來車之車道內，而依當時情形，又無不能注意之情事，竟疏於注意，貿然駛過中
    心線而進入對向車道欲左轉至興霖路，致撞及對向由甲○○所騎乘車號ＫＷＲ─
   五０一號之機車，致甲○○人、車倒地，甲○○因此受有下顎擦挫傷、右腕骨折
    、右大腿膝擦挫傷、左大腿及膝擦挫傷等傷害。
二、案經被害人甲○○訴由彰化縣警察局溪湖分局報請臺灣彰化地方法院檢察署檢察
    官偵查起訴。
    理    由
一、訊據被告乙○○○固不否認逆向行駛對向車道，惟矢口否認有何右揭犯行，辯稱
    ：係甲○○未注意，始發生車禍云云。經查，右揭事實業據告訴人甲○○指訴綦
    詳，並有道路交通事故調查報告表、診斷證明書各一件及照片三張附卷可資佐證
    。按汽車在雙向二車道行駛時，應在遵行車道內行駛，且在劃有分向限制線之路
    段，不得駛入來車之車道內，道路交通安全規則第九十七條第一款、第二款定有
    明文。被告駕車自應注意上開道路交通安全規定，且依當時路況，並無不能注意
    之情形，竟疏未注意車前狀況，並隨時採取必要之安全措施，以致肇事，被告之
    行為自有過失。且被告之過失行為與告訴人之受傷間，具有相當因果關係。綜上
    所述，被告所辯不足採信，本件事證明確，被告犯行堪以認定。
二、被告係以從事農業耕作為業，駕駛農用耕耘車為其附隨之業務，其駕駛農用耕耘
    車因過失肇事致人受傷，核其所為係犯刑法第二百八十四條第二項前段業務過失
    傷害罪。公訴人雖認被告係犯刑法第二百八十四條第一項前段之過失傷害罪，惟
    被告係以從事農業耕作為業，其駕駛農用耕耘車因過失肇事致人受傷，自係犯業
    務過失傷害罪，是以起訴法條尚有未洽，應予變更，附此敘明。爰審酌被告犯罪
    所生危害、被害人所受之傷勢、被告至今尚未與告訴人和解及被告肇事後之態度
    等一切情狀，量處如主文所示之刑，並諭知易科罰金之折算標準。
據上論斷，應依刑事訴訟法第四百五十二條、第二百九十九條第一項前段、第三百條
，刑法第二百八十四條第二項前段、第四十一條，罰金罰鍰提高標準條例第一條前段
、第二條，判決如主文。
本案經檢察官郭景銘到庭執行職務。
中      華      民      國    八十九    年      八      月      十      日
                                    臺灣彰化地方法院交通法庭
                                        法      官  石  馨  文
右正本證明與原本無異。
如不服本判決，應於判決送達後十日內向本院提出上訴狀( 須附繕本 )。
告訴人或被害人對於判決如有不服具備理由請求檢察官上訴者，其上訴期間之計算係
以檢察官收受判決正本之日期為準。
                         法院書記官  王  振  州
中      華      民      國    八十九    年      八      月     十七     日
刑法第二百八十四條
因過失傷害人者，處六月以下有期徒刑、拘役或五百元以下罰金。致重傷者，處一年
以下有期徒刑、拘役或五百元下罰金。
從事業務之人，因業務之過失傷害人者，處一年以下有期徒刑、拘役或一千元以下罰
金。致重傷者，處三年以下有期徒刑、拘役或二千元以下罰金。


司法院資訊處製作；財團法人民間司法改革基金會備份。
